臺灣臺北地方法院刑事判決　　　　　　　95年度訴字第2096號
公　訴　人　臺灣臺北地方法院檢察署檢察官
被　　　告　甲○○
上列被告因毒品危害防制條例案件，經檢察官提起公訴（95年度
毒偵字第3141號）後，被告就被訴事實為有罪之陳述，本院合議
庭裁定以簡式審判程序審理，茲判決如下：
    主  文
甲○○施用第一級毒品，累犯，處有期徒刑捌月，扣案附著於包
裝袋內之海洛因（量微無法秤重）沒收銷燬，包裝袋壹只及針筒
壹支，均沒收。
    事  實
一、甲○○於民國七十二年間因違反肅清煙毒條例案件，經本院
    以七十二年度訴字第七九一號判決處有期徒刑三年八月，經
    執行部分刑期後假釋出監，再於七十五年間因違反肅清煙毒
    條例（販賣毒品及施用毒品）案件，經臺灣高等法院以七十
    五年度上訴字第一三八四號判處有期徒刑十五年及四年，應
    執行有期徒刑十七年確定，並撤銷上開假釋宣告執行殘刑。
    嗣經假釋出監後，又於八十四年間因違反肅清煙毒條例案件
    ，經本院以八十四年度訴字第一二九七號判決處有期徒刑四
    年六月確定，入監執行該案刑期及前案殘刑，於八十九年三
    月十五日再度假釋出獄，惟旋於九十年間因違反毒品危害防
    治條例案件經裁定並執行觀察、勒戒及強制戒治，並執行其
    撤銷假釋後前案所餘殘刑，至九十五年二月十一日始因縮刑
    而刑期屆滿執行完畢。又曾於九十年間因施用毒品案件，經
    本院以九十年度毒聲字第一九六三號裁定送勒戒處所施以觀
    察、勒戒後，認定有繼續施用毒品傾向，再以九十年度毒聲
    字第二二五八號裁定令入戒治處所施以強制戒治，嗣經裁定
    停止強制戒治後，另執行上開前案殘刑，於九十一年十月三
    日因強制戒治期間屆滿而執行強制戒治處分完畢。惟猶不思
    戒除惡習，復於前開強制戒治處分執行完畢五年內之九十五
    年十一月十七日十三時許，基於施用第一級毒品海洛因之犯
    意，在臺北市○○區○○路二段四○八巷二十五號旁公廁內
    ，以將海洛因加水溶解後利用針筒注射入體內之方式，施用
    第一級毒品海洛因一次。適逢臺北市政府警察局萬華分局警
    員巡邏經過並發現被告犯罪，因而當場查獲。嗣警方於徵得
    甲○○之同意下搜索其身體，扣得甲○○所有，沾附海洛因
    殘渣之包裝袋一只及注射針筒一支等物，並由甲○○配合至
    警局採尿送驗，鑑定人判定其尿液呈嗎啡（海洛因水解後反
    應）陽性反應。
二、案經臺北市政府警察局萬華分局報請臺灣臺北地方法院檢察
    署檢察官偵查起訴。
    理  由
一、本案被告甲○○所犯係死刑、無期徒刑、最輕本刑為三年以
    上有期徒刑以外之罪，被告於行準備程序中就被訴事實為有
    罪之陳述，經法官告知簡式審判程序之旨，並聽取公訴人、
    被告之意見後，本院認為適宜由受命法官獨任進行簡式審判
    程序，而依刑事訴訟法第二百七十三條之一第一項規定，裁
    定改用簡式審判程序。
二、上述施用第一級毒品之事實，已據被告甲○○坦白承認，又
    其於九十五年十一月十七日經查獲後，於警察局所採集之尿
    液經送檢驗結果，呈現嗎啡陽性反應之事實，有臺灣尖端先
    進生技醫藥股份有限公司九十五年十一月二十四日濫用藥物
    檢驗報告一紙可稽（見偵查卷第三十六頁），此為鑑定機關
    本於專業知識及以精密儀器測試後所得之結論，自可憑信，
    而扣案沾附殘渣之包裝袋經送臺灣檢驗科技股份有限公司鑑
    定，亦驗出有海洛因陽性反應，有該公司九十六年一月三十
    一日檢驗報告一紙附卷可參（見本院卷第十七頁），故被告
    自白施用海洛因，應與事實相符，而堪採信。又被告曾於九
    十年間因施用毒品案件，經本院以九十年度毒聲字第一九六
    三號裁定送勒戒處所施以觀察、勒戒後，認定有繼續施用毒
    品傾向，再以九十年度毒聲字第二二五八號裁定令入戒治處
    所施以強制戒治，嗣經裁定停止強制戒治後，另執行上開前
    案殘刑，於九十一年十月三日因強制戒治期間屆滿而執行強
    制戒治處分完畢等情，有臺灣高等法院被告全國前案紀錄表
    一份附卷足憑，故本案事證明確，被告於前開強制戒治完畢
    後五年內，再次施用海洛因之犯行，堪以認定。
三、查海洛因係毒品危害防制條例第二條第二項第一款所定之第
    一級毒品，不得非法持有、施用。故核被告施用海洛因之行
    為，係犯毒品危害防制條例第十條第一項施用第一級毒品罪
    。而其於施用海洛因前或後之持有海洛因犯行，為其施用之
    高度行為所吸收，不另論罪。另被告前於七十二年間因違反
    肅清煙毒條例案件，經本院以七十二年度訴字第七九一號判
    決處有期徒刑三年八月，經執行部分刑期後假釋出監，再於
    七十五年間因違反肅清煙毒條例（販賣毒品及施用毒品）案
    件，經臺灣高等法院以七十五年度上訴字第一三八四號判處
    有期徒刑十五年及四年，應執行有期徒刑十七年確定，並撤
    銷上開假釋宣告執行殘刑。嗣經假釋出監後，又於八十四年
    間因違反肅清煙毒條例案件，經本院以八十四年度訴字第一
    二九七號判決處有期徒刑四年六月確定，入監執行該案刑期
    及前案殘刑，於八十九年三月十五日再度假釋出獄，惟旋於
    九十年間因違反毒品危害防治條例案件經裁定並執行觀察、
    勒戒及強制戒治後，執行其撤銷假釋後前案所餘殘刑，至九
    十五年二月十一日始因縮刑而刑期屆滿執行完畢，此有臺灣
    高等法院前案紀錄表一份在卷可稽，是被告於其前開所犯案
    件執行完畢五年以內故意再犯本案有期徒刑以上之罪，為累
    犯，應依刑法第四十七條第一項規定加重其刑。爰審酌被告
    已因施用毒品多次遭法院判刑，並經觀察、勒戒、強制戒治
    等處分後，猶不知有所警惕而稍斂其行，足見其陷溺已深，
    惟因施用毒品均僅係戕害其自己身心並無加害他人，犯罪後
    坦承犯行、態度尚稱良好等一切情狀，量處如主文所示之刑
    。扣案包裝袋上附著之海洛因殘渣（量微無法秤重），應依
    毒品危害防制條例第十八條第一項前段之規定，沒收銷燬之
    ，另扣案包裝上開海洛因殘渣之包裝袋一只、針筒一支，分
    別為被告所有，供盛裝及施用第一級毒品所用之器具，均依
    刑法第三十八條第一項第二款規定沒收。
據上論斷，應依刑事訴訟法第二百七十三條之一第一項、第二百
九十九條第一項前段，毒品危害防制條例第十條第一項、第十八
條第一項前段，刑法第十一條前段、第四十七條第一項、第三十
八條第一項第二款，判決如主文。
本案經檢察官蕭方舟到庭執行職務。
中　　華　　民　　國　　96　　年　　2 　　月　　27　　日
                  刑事第十庭    法  官  林柏泓
如不服本判決，應於判決送達後十日內，向本院提出上訴狀。
以上正本證明與原本無異。
　　　　　　　　　　　　　　　　書記官　柯貞如
中　　華　　民　　國　　96　　年　　2 　　月　　27　　日
附錄法條：
毒品危害防制條例第十條
施用第一級毒品者，處六月以上五年以下有期徒刑。
施用第二級毒品者，處三年以下有期徒刑。
